臺灣高等法院刑事判決　　　　　　　　　　　九十一年度重上更(三)字第一一號
　　上　訴　人　臺灣板橋地方法院檢察署檢察官
　　上　訴　人
　　即　被　告　甲○○
　　選任辯護人　劉秉鈞
　　　　　　　　顏維助
右上訴人因被告妨害投票等案件，不服臺灣板橋地方法院八十八年度訴字第二三號，
中華民國八十八年五月十九日第一審判決（起訴案號：臺灣板橋地方法院檢察署八十
七年度偵字第一二六二○號），提起上訴，判決後，經最高法院第三次發回更審，本
院判決如左：
    主  文
原判決關於甲○○部分撤銷。
甲○○共同以虛遷戶口之非法方法，使投票發生不正確之結果，處有期徒刑伍月，如
易科罰金，以參佰元折算壹日，褫奪公權壹年。又偽造印文，足以生損害於他人，處
有期徒刑貳月，如易科罰金，以參佰元折算壹日，偽造之「中國國民黨台北縣板橋市
黨部福德里（２６）分部圖記」印章壹枚及在中國國民黨台北縣板橋市黨部福德里（
二六）分部八十七年六月八日（八七）北縣板福德忠字第○八九號函上之「中國國民
黨台北縣板橋市黨部福德里（２６）分部圖記」印文壹佰陸拾枚，均沒收。應執行有
期徒刑陸月，如易科罰金，以參佰元折算壹日，褫奪公權壹年，偽造之「中國國民黨
台北縣板橋市黨部福德里（２６）分部圖記」印章壹枚及在中國國民黨台北縣板橋市
黨部福德里（二六）分部八十七年六月八日（八七）北縣板福德忠字第○八九號函上
之「中國國民黨台北縣板橋市黨部福德里（２６）分部圖記」印文壹佰陸拾枚，均沒
收。
    事  實
一、甲○○係中國國民黨板橋市黨部福德里二十六區分部書記，於民國八十七年五月
    間，參與台北縣板橋市第八屆里長選舉，與同黨籍乙○○競選。甲○○為求得勝
    選，分別與歐明石、歐文芳、沈淑芬（以上三人已經原審判處罪刑確定）共同基
    於妨害投票及使公務員於公文書上為不實登載之犯意聯絡，明知歐明石、歐蘇美
    麗、歐敏欣、歐敏宏、歐敏慧、林宜儒（以上六人均已判決確定）為同戶（下稱
    歐明石戶），原住台北縣三重市○○路○段十三號五樓；沈淑芳、沈淑妙（已判
    決確定）為同戶（下稱沈淑芳戶），原住台北縣汐止市○○路八八巷六弄九號；
    歐文芳、沈淑芬（已判決確定）為同戶（下稱歐文芳戶），原住汐止鎮○○街五
    十一號五樓，實際上並未為遷出、遷入，竟推由三戶中之歐明石、沈淑芬、歐文
    芳出面（其中沈淑芳戶之戶籍係由歐文芳、沈淑芬夫妻予以遷移），分別以虛報
    遷出上開三戶戶口之非法方法（俗稱幽靈人口），向戶政機關虛報於附表所示日
    期遷出上開各址，並遷入甲○○位於台北縣板橋市○○路忠義巷二十一弄十一號
    二樓（或台北縣板橋市○○路忠義巷二十一弄十一號之一）之戶籍住址，俾便上
    開各戶之人，除歐敏慧、歐文芳外，屆投票日即八十七年六月十三日均前往福德
    里第○二三二號指定之投票所投票，而使該管戶政機關之公務員將上開三戶不實
    之遷出入記錄，登載於職務上所掌之「戶籍登記簿冊」公文書上，及使該管選舉
    委員會之公務員將前開三戶之人登載入職務上所掌之「台北縣板橋市第八屆市民
    代表暨里長選舉之選舉人名冊」公文書上，均足以生損害於該里里民、另一候選
    人乙○○及戶政機關之管理，並致投票發生不正確之結果。
二、又甲○○為求得勝選，明知中國國民黨板橋市黨部福德里二十六區分部印章，非
    經上級黨部即板橋市黨部同意不得自行刻製，竟於八十七年五月間某日，未經上
    級黨部之同意，擅自在台北縣板橋市某處，利用不知情某刻印行內之不詳姓名成
    年人，偽刻「中國國民黨台北縣板橋市黨部福德里（２６）分部圖記」印章一枚
    ，並於同年六月初某日，在台北縣板橋市○○路忠義巷二弄十一號之一住處，將
    前開偽造之印章蓋印於經福德里（二六）分部常務委員王憲忠同意製作，以王憲
    忠名義發文之中國國民黨台北縣板橋市黨部福德里（二六）分部八十七年六月八
    日（八七）北縣板福德忠字第○八九號之函文上（主旨略以「懇請全力支持本分
    部書記甲○○同志里長連任」），亦即於經授權製作之同一內容之一百六十張私
    文書上，接續偽造前開印文，並分別函送予福德里有選舉權之國民黨黨員，足以
    生損害於中國國民黨及同黨候選人乙○○。
三、案經被害人乙○○訴由臺灣板橋地方法院檢察署檢察官偵查起訴。
    理  由
一、訊之上訴人即被告甲○○固坦承於前揭時、地偽刻「中國國民黨台北縣板橋市黨
    部福德里（２６）分部圖記」印章，並蓋用在前開函文上後予以發送之事實，惟
    矢口否認有妨害投票之犯行，辯稱：被告與其餘同案被告並無為投票目的而遷移
    戶籍之意思聯絡；上開三住戶究竟投票給何人，是否參與投票無從確定；且以遷
    移戶籍方式取得選舉權，並無刑事不法；而被告為福德里分部書記，有保管使用
    分部圖記之責任與權力，黨分部圖記遺失，被告本於職責本有權刻製分部圖記，
    被告之刻製行為，縱未事先知會上級市黨部，情節本屬輕微，並不構成刑事不法
    ，且未造成中國國民黨或乙○○之損害云云。經查：
  (一)被告於八十七年五月間，委請台北縣板橋市某一刻印之人刻製「中國國民黨台北
    縣板橋市黨部福德里（２６）分部圖記」之章，並於同年六月七日，在獲得中國
    國民黨台北縣板橋市黨部福德里（二六）分部常務委員王憲忠授權製作之該分部
    八十七年六月八日（八七）北縣福德忠字第○八九號函文上，蓋用上開印章，共
    計一百六十份之事實，為被告於偵查、原審及本院前審訊問時所不否認，並有上
    開函文影本一紙附卷（參見偵查卷第八頁），應認屬實。且證人王憲忠迭於偵查
    及原審調查中結證稱：「祿（指甲○○）要使用我印章我有同意，只要是國民黨
    本分部的黨員要出來競選，我都會同意的，若楨（指告訴人乙○○）對我說要我
    黨分部支持，我亦同意，而黨的意思只要是黨員即予以同意，祿有說要發文給全
    體黨員，我說好。」等語（參見偵查卷第八二至八三頁）、「甲○○打電話給我
    說希望用我的名義發函給全體黨員，重點支持他，問我同不同意，我說同意。」
    等語（參見原審卷第七四至七五頁）；證人即國民黨台北縣板橋市黨部常務委員
    呂金財亦於原審結證稱：市黨部平常發函，只要常委同意即可，發函予全體黨員
    ，伊只要看那一天有空就可以，不需要任何決議，分部發函伊不干涉等語（參見
    原審卷第七四頁）。是被告以常務委員王憲忠名義發送之前開函文，既經福德里
    （二六）分部常務委員王憲忠同意，當無冒用他人名義偽造私文書之可言。惟該
    函文雖獲授權製作，然函文上所蓋用之前開印文，依中國國民黨印信製發及使用
    辦法第六條之規定，分部委員會之印信應由其隸屬上級黨部製發，此有中國國民
    黨板橋市黨部八十七年七月十七日（８７）北板一字第一四二號函及該辦法影本
    各一份附卷（參見偵查卷第八十六頁）可憑，足證被告並無權利私自刻用該分部
    之印章。被告雖辯稱：曾請示市黨部負責人呂金財，獲同意後再刻區分部印章一
    枚云云。惟查被告係向市黨部常務委員呂金財電索區分部印章，並未請示刻印一
    事，業據證人呂金財於原審調查中結證明確（參見原審卷第七十四頁），被告上
    開所辯，尚難採信。被告又辯稱：被告當時聯絡到前任主任許秉行，後者稱可以
    自己去刻云云。經查被告固曾電詢許秉行，惟許秉行告以祇要事先經過上級核備
    ，就可以刻；印章遺失應向市黨部報備，如祇有一顆章，會同意分部來刻，依規
    定則要由上級黨部，亦即板橋市黨部同意發給等情，業據證人即前土城市黨部主
    任許秉行於原審及發回前本院調查中結證明確（參見原審卷第一三八頁、本院前
    審八十八年上訴字第四二六八號卷第八十二頁反面），是被告所辯，亦無可取。
    復有進者，證人即板橋市黨部主任沈銀成於原審及發回前本院調查中結證稱：被
    告未與其聯絡，聯絡上時，被告已刻完印章等情（參見原審卷第八四頁、本院前
    審八十八年上訴字第四二六八號卷第八十三頁反面），且上開印章，業經中國國
    民黨板橋市黨部認定非該黨頒發各區分部之制式印章，並行文福德里二十六區分
    部禁止其使用，有該市黨部函文二件附卷可參（參見偵查卷第九頁、第八十六頁
    ）。足徵被告未經授權而刻印，上開印章應屬偽造，當無疑義。被告以偽造之印
    章蓋印於前開函文內，而顯出之印文，即屬偽造之印文，惟該函文係經該分部常
    務委員授權製作，雖非偽造之私文書，然中國國民黨既就福德里里長開放黨員自
    由參選，對照函文「懇請全力支持本分部書記甲○○同志里長連任」之意旨，在
    客觀上足使一般人誤認中國國民黨板橋市黨部福德里二十六區分部係支持被告參
    選連任，自足生損害於中國國民黨及同黨候選人乙○○，尤其在日益競爭之選情
    上，勢必產生排擠效應，而影響被偽造者之中國國民黨公共信用或自由開放競選
    同黨對手，可受法律上保護，而受有侵害或損害之虞；而刑法上之偽造文書罪，
    所謂足生損害，係指他人有可受法律保護之利益，因此遭受損害或有受損害之虞
    而言（最高法院五十年台上字第一二六八號參照）。故被告所辯「該分部圖記，
    係因遺失為免日後發文不便，被告先行刻製，並於事後報備」、「縱有不當，對
    中國國民黨板橋市黨部及其分部之公共信用或其他利益，並未造成損害或危險」
    云云，容有誤解，為無理由，尚無可採。
  (二)次查，上開歐明石戶、沈淑芳戶、歐文芳戶，並未實際遷移，但於附表所示之時
    間，分別由歐明石、沈淑芬、歐文芳辦理各該戶戶籍地址遷入被告甲○○位於台
    北縣板橋市○○路忠義巷二十一弄十一號二樓（或台北縣板橋市○○路忠義巷二
    十一弄十一號之一）之戶籍地址，沈淑芳戶之戶籍係由歐文芳、沈淑芬夫妻予以
    遷移，其中歐明石、沈淑芬並有投票之事實，業據同案被告歐明石與沈淑芬、歐
    文芳於偵查、原審及本院調查中供承不諱（參見偵查卷第一○二頁、原審卷第五
    六頁反面至五七頁、本院卷第二七頁），證人歐蘇美麗、歐敏宏、林宜儒、歐敏
    欣、沈淑妙、沈淑芳，並均坦承渠等並未居住於台北縣板橋市○○路忠義巷二弄
    十一號二樓甲○○之戶籍內，均有投票等情（參見偵查卷第十二頁反面、原審卷
    第五六至五七頁），核與證人即後埔派出所板橋市○○路忠義巷管區警員陳富貞
    證述情節相符（參見原審卷第八十九頁），並提出戶口卡影本三紙及戶口查報單
    影本四紙附卷（參見偵查卷第九一至九五頁）可憑，且有上開證人及被告之戶籍
    謄本、台北縣板橋市第八屆市民代表暨里長選舉之選舉人名冊在卷（參見偵查卷
    五一至七五頁、第一一五至一二七頁）可查，應認屬實。
  (三)又查，同案被告歐明石迭於原審及本院前審坦承其與甲○○係堂兄弟關係，甲○
    ○要選里長叫伊幫忙，伊問如何幫忙，甲○○說把戶籍遷入即可，且為了投他一
    票，伊個人有投他一票等語（參見原審卷第五十六頁、本院更二審卷第二八頁）
    ，同案被告歐文芳於原審亦供承：有一點為了投票才遷戶籍等語（參見原審卷第
    五九頁反面至六○頁），歐文芳之妻沈淑芬於本院前審調查中亦結證稱：遷戶口
    是伊先生歐文芳所辦理的等語（參見本院更二審卷第二七頁），對照被告供承：
    有提供稅單或所有權狀供堂兄幫忙等語之事實（參見本院更二審卷第第五九頁）
    ，足認同案被告歐明石、歐文芳、沈淑芬與被告甲○○謀議，由被告提供戶籍房
    屋之相關資料予歐明石等三人，其等將全戶戶籍遷入被告戶內，目的應係為選舉
    日投票予被告甚明，申言之，被告與上開同案親友間，以虛偽遷戶口之非法方法
    ，以達該等親友前往投票支持被告之目的，顯具犯意聯絡，不因其中歐文芳、歐
    敏慧二人於遷籍後未實際前往投票，而影響被告與歐明石、歐文芳間有犯意聯絡
    。附表其餘諸人，實際上參與投票，歐明石並坦承投選被告，已如前述，不論其
    他投票者是否亦投被告一票，然就無遷徙事實，而向該管戶政機關虛報遷入登記
    ，進而參與該區之投票，當然會產生不正確之投票結果，至為灼然。被告上訴意
    旨或稱「渠等遷入戶口與前往投票無因果關係」，或稱「無妨害投票正確罪之犯
    意聯絡」云云，顯係畏罪卸責之詞，而同案被告沈淑芬所證係伊二人主動請甲○
    ○之妻照顧小孩，不知他要選里長云云，亦係迴護之詞，均難以採信。
  (四)關於被告對於附表諸親友，無遷徙事實，而向該管戶政機關虛報遷入登記，是否
    構成刑法二百十四條所謂使公務員登載不實事項於公文書罪部分。按刑法第二百
    十四條所謂使公務員登載不實事項於公文書罪，須一經他人之聲明或申報，公務
    員即有登載之義務，並依其所為之聲明或申報予以登載，而屬不實之事項者，始
    足構成，若其所為聲明或申報，公務員尚須為實質之審查，以判斷其真實與否，
    始得為一定之記載者，即非本罪所稱之使公務員登載不實（最高法院七十三年台
    上一七一○號判例參照）。本件俗稱幽靈人口之虛報遷入而向戶籍機關登記，此
    項戶籍遷出入時，主管戶政機關是否一經申報或聲明，即須依聲明或申報而有登
    載之義務，經本院前審函詢臺北縣政府，據覆稱﹕依戶籍法第一、四、二十、二
    十五、二十八、二十九、四十三、四十六、四十七條及戶籍法施行細則第十三條
    等規定僅作形式上之審查，認定其效力後，即受理登記，此有台北縣政府八十九
    年九月二十五日八九北府民戶字第三五八九一四號函在卷可稽（參見本院八十九
    年度上更(一)字第九三八號卷第二十頁），是歐明石、歐文芳、沈淑芬虛報遷出入
    ，而向戶籍機關登記，既構成使公務員登載不實罪，有犯意之聯絡與行為分擔之
    被告亦構成共同正犯。被告辯護人所辯「虛報遷入戶口，該戶政主管機關公務員
    ，尚依其申報或聲請，而為實質上審查，以判斷其真實與否」、「對於無遷徙之
    事實，而向管戶政機關虛報遷入登記，僅係觸犯行政罰之範疇」等語，即非可採
    。
  (五)再按現行刑法第一百四十六條第一項規定﹕「以詐術或其他非法之方法，使投票
    發生不正確之結果或變造投票之結果者，處五年以下有期徒刑」，其立法目的在
    杜絕任何選舉舞弊，以達選舉之純正及公平；而我國刑法第一百四十六條之規定
    ，係屬概括之規定，亦即除使用詐術外，其他以一切非法之方法，達妨害選舉之
    純正及公平者，亦均有該條之適用。又從該法條之條文觀之，該罪之客觀構成要
    件有二，第一須以詐術或其他非法之方法，第二須使投票發生不正確之結果或變
    造投票之結果；所謂「詐術」即使用欺罔手段，以使陷於錯誤而言，所謂「其他
    非法之方法」，即除詐術外，其他一切非法律所允許之方法，均屬之。至所稱使
    投票發生不正確之結果，以致該選區之整體投票發生不正確之結果為已足。而不
    以行為人所支持之特定候選人已否當選為必要。查我國憲法所規定之各項選舉，
    係採普通、平等、直接、無記名方式，選舉人投票給何候選人，在理論上固無法
    知悉，然若虛偽遷入戶籍，實際上未居住於該處，目的在符合公職人員選舉罷免
    法繼續居住四個月以上之規定，而投票予某一候選人，並進而投票，在事證已明
    之情況下，若仍認不構成刑法第一百四十六條之妨害投票正確罪，則法律豈非流
    於具文，且昧於社會事實。況本未住於該選舉區，為投票予某一候選人之目的，
    將戶籍虛偽遷入，姑不論其最後投票予何候選人，就該選區之整體投票結果，其
    投票數，亦必然發生不正確結果，進而可構成刑法第一百四十六條之妨害投票正
    確罪。而刑法第一百四十六條妨害投票正確罪，其既遂犯與未遂犯之區別，在於
    使投票發生不正確之結果即已足，易言之，即投票票數發生不正確，即足當之，
    並不以選舉結果是否正確為依據，此乃法條文義解釋當然之結果（最高法院八十
    九年台上字第九三八號判決可資參照）。是歐明石戶、沈淑芳戶、歐文芳戶，虛
    偽遷入戶籍，實際上未居住於該處，目的在符合公職人員選舉罷免法繼續居住四
    個月以上之規定，而投票予某一候選人，歐文芳、歐敏慧以外之人並進而投票，
    即該當刑法第一百四十六條所謂「其他非法之方法」，取得投票權而投票，使投
    票發生不正確之結果，此與憲法所保障遷徙自由之保障無涉，被告所辯「所謂其
    他方法係指詐術以外之其他方法，如重複投票等情」、「縱有不當，亦屬違反戶
    籍法規定，得科行政罰而已」、「以幽靈人口，方式遷移戶籍，究竟投票者投給
    何人、是否參與投票，本無從確定，亦無必然產生使投票發生不正確之結果可能
    」，為無可採。本件事證明確，被告之犯行洵堪認定，依法應予論罪科刑。
二、核被告所為，係犯刑法第二百十七條第一項之偽造印文罪，第一百四十六條第一
    項之妨害投票正確罪及第二百十四條使公務員登載不實罪。被告利用不知情某刻
    印行之不詳姓名成年人，偽造印章，係屬間接正犯；其偽造印章之行為，係偽造
    印文之階段行為，不另論罪；被告偽造之多數印文，係接續為之，應僅論以單一
    偽造印文罪。公訴人以被告偽造印文於前開經授權製作之函文上係偽造文書，進
    而持以行使，認被告涉犯行使偽造私文書罪嫌，即有未洽，起訴法條應予變更。
    又公訴人認戶籍機關應切實查察是否虛報遷入，就「戶籍登記簿冊」登載不實部
    分，認不構成使公務員登載不實罪。惟查戶籍登記係依當事人之聲請或申報，僅
    作形式審查，即受理登記，戶籍機關不須於登記前為實質上審查，已如前述，公
    訴人認不構成使公務員登載不實罪，容有誤會。又公訴人雖未就「台北縣板橋市
    第八屆市民代表暨里長選舉之選舉人名冊」登載不實部分起訴，惟前開選舉人名
    冊係根據戶籍登記而造冊，此部分與使「戶籍登記簿冊」登載不實部分，為同一
    事實，應為起訴效力所及，自應由本院併予審理。被告與同案被告歐明石、歐文
    芳、沈淑芬間，分別就歐明石戶，歐文芳戶與沈淑芳戶之遷移戶籍使公務員登載
    不實罪部分及妨害投票正確罪部分（歐文芳、歐敏慧二人未參與投票，該二人部
    分不致生不正確之投票結果，故應予排除），有犯意聯絡與行為分擔，均為共同
    正犯。被告先後所犯使公務員登載不實罪，時間緊接，犯罪構成要件相同，為連
    續犯，應以一罪論。被告所犯連續使公務員登載不實罪及妨害投票正確罪間，有
    方法結果之牽連關係，為牽連犯，應從一重之妨害投票正確罪處斷。又被告所犯
    妨害投票正確罪與偽造印文罪間，犯意各別，行為互異，應分論併罰。
三、原審以被告罪證明確，並據以論罪科刑，固非無見。惟查被告偽造印章後，既已
    蓋印於前開文書上，即應論以偽造印文罪，原審論以偽造印章罪，即有未洽。原
    審就「戶籍登記簿冊」及「台北縣板橋市第八屆市民代表暨里長選舉之選舉人名
    冊」登載不實部分置之不論，亦有未合。檢察官上訴意旨又以被告製作、散發不
    實文宣，意圖使自己當選，使告訴人不當選，足生損害於告訴人，另涉犯公職人
    員選舉罷免法第九十二條之罪嫌云云，惟此部分業經檢察官於起訴書中說明查無
    該文宣內有不實之內容，而認犯罪嫌疑不足，未據起訴，且本院亦查無被告涉有
    上開犯行之證據，是此部分上訴並無理由。綜上所述，被告上訴否認犯罪固無足
    取，惟原判決既有如上可議之處，自應由本院就原審判決關於被告甲○○部分予
    以撤銷改判，並爰審酌被告並無前科，素行良好，曾任里長，對社會有所貢獻，
    惟身為連任之候選人，未以政績爭取選票，為求勝選，竟以虛遷戶口，戕害投票
    公正之不正當犯罪手段競選，然不實遷移人數僅十人，均為被告之親戚，其中僅
    有八人前往投票，情節非重，而被告原可循中國國民黨規定之程序辦理刻印，卻
    不依此辦理，竟為一時便利，偽造印章，蓋用該印章於該表示支持之函文，而係
    行使於經授權具有形式之私文書，其情節輕微，犯後態度良好等一切情狀，各量
    處如主文第二項所示之刑。被告行為後刑法第四十一條已經修正，經總統於九十
    年一月十日公布施行，於同年月十二日生效，比較修正前第四十一條及修正後同
    條第一項之規定，以修正後刑法第四十一條第一項之規定有利於被告，爰併依修
    正後之規定諭知易科罰金之折算標準，並定其應執行刑。又被告所犯為刑法分則
    第六章之妨害投票罪，且經宣告有期徒刑以上之刑，爰依公職人員選舉罷免法之
    規定，併予宣告褫奪公權一年。被告偽造之「中國國民黨台北縣板橋市黨部福德
    里（２６）分部圖記」印章乙枚，因無證據證明該印章業已滅失，應併所偽造之
    印文一百六十枚，依刑法第二百十九條宣告沒收。
據上論斷，應依刑事訴訟法第三百六十九條第一項前段、第三百六十四條、第二百九
十九條第一項前段、第三百條，公職人員選舉罷免法第九十八條第三項，刑法第二條
第一項前段、第二十八條、第一百四十六條第一項、第二百十四條、第二百十七條第
一項、第二百十九條、第五十五條、修正第四十一條第一項、第五十一條第五款、刑
法第三十七條第二項，罰金罰鍰提高標準條例第一條前段、第二條，判決如主文。
本案經檢察官鍾鳳玲到庭執行職務。
中      華      民      國    九十一    年      七      月     十六     日
                              台灣高等法院刑事第七庭
                                  審判長法  官  吳  啟  民
                                        法  官  蘇  隆  惠
                                        法  官  林  瑞  斌
右正本證明與原本無異。
如不服本判決應於收受送達後十日內向本院提出上訴書狀，其未敘述上訴之理由者並
得於提起上訴後十日內向本院補提理由書（均須按他造當事人之人數附繕本）
                                        書記官  丁  淑  蘭
中    華    民    國    九十一    年       七       月       十六       日
附錄：本案論罪科刑法條全文
刑法第二百十四條：
明知為不實之事項，而使公務員登載於職務上所掌之公文書，足以生損害於公眾或他
人者，處三年以下有期徒刑、拘役或五百元以下罰金。
刑法第一百四十六條第一項：
以詐術或其他非法之方法，使投票發生不正確之結果或變造投票之結果者，處五年以
下有期徒刑。
前項之未遂犯罰之。
刑法第二百十七條：
偽造印章、印文或署押，足以生損害於公眾或他人者，處三年以下有期徒刑。
盜用印章、印文或署押，足以生損害於公眾或他人者，亦同。
  附  表
┌────┬───────────┬─────────────────┐
│姓名    │   虛報遷入日期       │原戶籍地址                        │
├────┼───────────┼─────────────────┤
│歐文芳  │  八十七年一月十六日  │台北縣汐止鎮○○街五一號五樓      │
├────┼───────────┼─────────────────┤
│沈淑芬  │  同右                │同右                              │
├────┼───────────┼─────────────────┤
│沈淑妙  │  同右                │台北縣汐止鎮○○路八八巷六弄九號  │
├────┼───────────┼─────────────────┤
│沈淑芳  │  同右                │同右                              │
├────┼───────────┼─────────────────┤
│歐明石  │  八十七年二月三日    │台北縣三重市○○路○段十三號五樓  │
├────┼───────────┼─────────────────┤
│歐蘇美麗│  同右                │同右                              │
├────┼───────────┼─────────────────┤
│歐敏宏  │  同右                │同右                              │
├────┼───────────┼─────────────────┤
│歐敏慧  │  同右                │同右                              │
├────┼───────────┼─────────────────┤
│林宜儒  │  同右                │同右                              │
├────┼───────────┼─────────────────┤
│歐敏欣  │  同右                │同右                              │
└────┴───────────┴─────────────────┘
